【裁判字號】    95,交聲,1224
【裁判日期】    950726
【裁判案由】    交管條例聲異
【裁判全文】
臺灣板橋地方法院交通事件裁定        95年度交聲字第1224號
原處分機關  交通部公路總局臺北區監理所
異  議  人  甲○○
即受處分人
上列受處分人因違反道路交通管理處罰條例案件，對於交通部公
路總局臺北區監理所於民國95年1 月10日所為之處分（原處分案
號：北監自裁字裁40-QC0000000號）聲明異議，本院裁定如下：
    主  文
異議駁回。
    理  由
一、按受處分人不服第8 條主管機關所為之處罰，得於接到裁決
    之翌日起20日內向管轄地方法院聲明異議；而交通法庭認聲
    明異議不合法律上之程式，且無從補正者，應以裁定駁回之
    ，道路交通管理處罰條例第87條第1 項、道路交通案件處理
    辦法第18條前段分別定有明文。另依道路交通管理處罰條例
    第87條規定向管轄法院聲明異議之期間，自裁決送達之翌日
    起算，並得依法扣除在途期間，道路交通案件處理辦法第12
    條亦定有明文。而當事人非居住於處罰機關所在之鄉、鎮、
    市，且非居住於受理聲明異議案件法院之管轄區域者，按其
    居住地地方法院管轄區域內之在途期間日數（日數不同者，
    按最長日數，但臺灣高雄地方法院除居住於東沙島、太平島
    者以30日計外，餘以4 日計，福建金門地方法院除居住於烏
    坵鄉者以30日計外，餘以19日計），再加受理聲明異議案件
    法院管轄區域之在途期間日數（日數不同者，按最長日數，
    但臺灣高雄地方法院以4 日計，福建金門地方法院以19日計
    ），扣除在途期間法院訴訟當事人在途期間標準第4 條第1
    款第3 目亦規定甚明。次按「送達，於應受送達人之住居所
    、事務所或營業所為之。但在行政機關辦公處所或他處會晤
    應受送達人時，得於會晤處所為之。」、「於應送達處所不
    獲會晤應受送達人時，得將文書付與有辨別事理能力之同居
    人、受僱人或應送達處所之接收郵件人員。」、「送達，不
    能依前二條規定為之者，得將文書寄存送達地之地方自治或
    警察機關，並作送達通知書兩份，一份黏貼於應受送達人住
    居所、事務所、營業所或其就業處所門首，另一份交由鄰居
    轉交或置於該送達處所信箱或其他適當位置，以為送達。」
    、「前項情形，由郵政機關為送達者，得將文書寄存於送達
    地之郵政機關。」，行政程序法第72條第1 項、第73條第1
    項、第74條第1 項、第2 項分別規定明確可循。
二、本件原處分機關因異議人違反道路交通管理處罰條例第40條
    第1 項之行為，於民國95年1 月10日以北監自裁字裁40-QC0
    000000號裁處罰鍰新臺幣2400元，該裁決書以郵寄之方式向
    異議人住所即臺北縣蘆洲市○○路58號3 樓寄發，然因未獲
    會晤異議人本人或其可受領文書之同居人、受雇人或接收郵
    件人員，並有難以留置送達之情形，乃於95年1 月16日依行
    政程序法第74條第1 項、第2 項之規定，將該舉發通知單寄
    存於蘆洲光華路郵局，並將送達通知書置於該送達處所信箱
    或其他適當位置，以為送達等情事，有上揭違反道路交通管
    理事件裁決書、交通部公路總局臺北區監理所95年5 月19
    日北監自字第0951006592號函及送達證書各乙紙在卷可稽，
    故上開裁決書業已於95年1 月16日發生送達之效力，異議人
    雖辯稱其並未收到此裁決書云云，惟由形式上觀察，前揭送
    達流程既均符合正常之送達程序，又無其他證據足證有何不
    合常規之處，即難單憑異議人空言否認收受該裁決書，即遽
    認此項送達程式不合法。又原處分機關係位於臺北縣樹林市
    ○○路248 巷7 號，異議人於受處分當時則係居住於臺北縣
    蘆洲市○○路58號3 樓，並不在原處分機關所在之鄉、鎮、
    市，然屬本院之管轄區域內，依上開規定所示，需扣除在途
    期間2 日，故異議人如欲聲明異議，應於接到裁決書之翌日
    起22日內即於95年2 月7 日以前提出，惟異議人遲至95年6
    月27日始行提出，此有蓋有原處分機關收件章之異議人所提
    聲明異議狀附卷為憑，已逾法定不變期間，揆諸首揭說明，
    異議人聲明異議不合法律上之程式，應裁定予以駁回。
據上論斷，依道路交通管理處罰條例第87條第2 項，道路交通案
件處理辦法第18條前段，裁定如主文。
中    華    民    國    95    年    7     月    26    日
                        交通法庭  法  官  陳  靜  茹
以上正本證明與原本無異
如不服本裁定應於送達後5 日內向本院提出抗告狀
                                  書記官  廖  美  紅
中    華    民    國    95    年    7     月    26    日


司法院資訊處製作；財團法人民間司法改革基金會備份。
